最高法院刑事判決　　　　　　　　　 111年度台上字第2536號
上　訴　人　臺灣高等檢察署檢察官蕭方舟
被　　　告　陳炳煌


上列上訴人因被告傷害案件，不服臺灣高等法院中華民國111年3
月17日第二審判決（111年度上訴字第122號，起訴案號：臺灣臺
北地方檢察署110年度偵字第13681號），提起上訴，本院判決如
下：
    主  文
上訴駁回。
    理  由
一、按刑事訴訟法第377 條規定，上訴於第三審法院，非以判決
    違背法令為理由，不得為之。是提起第三審上訴，應以原判
    決違背法令為理由，係屬法定要件。如果上訴理由書狀並未
    依據卷內訴訟資料，具體指摘原判決不適用何種法則或如何
    適用不當，或所指摘原判決違法情事，顯與法律規定得為第
    三審上訴理由之違法情形，不相適合時，均應認其上訴為違
    背法律上之程式，予以駁回。
二、本件原審審理結果，認定被告陳炳煌有如原判決事實欄一所
    載之犯行明確，因而維持第一審論處被告犯傷害罪刑之判決
    ，駁回檢察官在第二審之上訴，已載敘其調查、取捨證據之
    結果及憑以認定犯罪事實之心證理由。
三、量刑輕重，屬為裁判之法院得依職權裁量之事項，苟其量刑
    已以行為人之責任為基礎，並斟酌刑法第57條各款所列情狀
    ，在法定刑度內，酌量科刑，如無違反公平、比例及罪刑相
    當原則，致明顯輕重失衡情形，自不得指為違法。原判決已
    具體審酌刑法第57條各款科刑等相關一切情狀，依卷存事證
    就被告犯罪情節及行為人屬性等事由，在罪責原則下適正行
    使其刑罰之裁量權，維持第一審之量刑，客觀上未逾越法定
    刑度，且與罪刑相當原則無悖，並非僅以被告認罪與否之犯
    後態度為量刑輕重之唯一標準，即難認有逾越法律規定範圍
    ，或濫用裁量權限之違法情形。雖被告主張正當防衛為辯，
    甚或原判決關於量刑審酌事項等相關論述之行文似欠周延，
    仍無礙被告已供承傷害客觀犯行之認定，且於判決結果無影
    響。自不得僅摭拾判決書之部分用語文字，執以指摘原判決
    量刑違法。檢察官上訴意旨從中擷取部分量刑事由，對原判
    決刑罰職權之合法行使，任意旨摘，泛言被告以正當防衛等
    詞置辯，並非全然坦承犯行，且經調查結果認與事實不符，
    指摘原判決援引第一審斟酌之科刑情狀，據以駁回檢察官在
    第二審之上訴，有判決不適用法則或適用不當之違法云云，
    核與法律規定得為第三審上訴理由之違法情形，不相適合。
四、依上所述，本件檢察官之上訴違背法律上之程式，應予駁回
    。
據上論結，應依刑事訴訟法第395條前段，判決如主文。
中    華    民    國   111    年    5     月    11    日
                  刑事第八庭審判長法  官  何  菁  莪  
                                  法  官  何  信  慶  
                                  法  官  劉  興  浪  
                                  法  官  高  玉  舜  
                                  法  官  朱  瑞  娟  
本件正本證明與原本無異
                                  書記官
中    華    民    國   111    年    5     月    18    日